【裁判字號】    97,聲,837
【裁判日期】    970306
【裁判案由】    返還提存物
【裁判全文】
臺灣臺北地方法院民事裁定               97年度聲字第837號
聲  請  人  聯邦商業銀行股份有限公司
法定代理人  甲○○
代  理  人  乙○○
相  對  人  康和租賃股份有限公司
法定代理人  丁○○
相  對  人  丙○○
上列聲請人聲請返還提存物事件，本院裁定如下：
    主  文
本院九十五年度存字第四三四七號事件聲請人所提存之擔保物面
額新臺幣壹佰萬元之台北市政府建設公債九十年度第二期債票准
予返還。
    理  由
一、按訴訟終結後，供擔保人證明已定20日以上之期間，催告受
    擔保利益人行使權利而不行使者，或法院依供擔保人之聲請
    ，通知受擔保利益人於一定期間內行使權利並向法院為行使
    權利之證明而未證明者，法院應依供擔保人之聲請，以裁定
    命返還其提存物，民事訴訟法第104條第1項第3 款定有明文
    ，依同法第106 條規定，並為於其他依法令供訴訟上之擔保
    者準用之。而該條所謂訴訟終結，宜從廣義解釋，包括執行
    程序終結在內。
二、本件聲請意旨略以：聲請人前遵本院94年度裁全字第3527號
    民事裁定為擔保假扣押，曾提供面額新臺幣1,000,000 元之
    交通銀行開發金融債券第15期第13次5 年期債票為擔保物，
    並以本院94年度存字第2299號提存事件提存在案，嗣向本院
    聲請變換提存物，經本院95年度聲字第1278號民事裁定准予
    變更提存物為台北市政府建設公債90年度第2 期債票，並以
    本院95年度存字第4347號提存事件提存在案；茲因聲請人業
    已撤銷假扣押裁定，並撤回假扣押執行，又經聲請人向法院
    聲請通知受擔保利益人於一定期間內行使權利並向法院為行
    使權利之證明而未證明，為此聲請返還提存物等語。
三、經查，聲請人主張之事實，業據提出本院94年度裁全字第35
    27號假扣押裁定、94年度存字第2299號提存書、95年度聲字
    第1278號變更提存物裁定暨確定證明書、95年度存字第4347
    號提存書、94年度執全字第1569號撤回假扣押執行函、96年
    度全聲字第720號撤銷假扣押裁定暨確定證明書、96 年度聲
    字第3670號法院通知相對人行使權利裁定（以上皆為影本）
    為證，復經本院依職權調閱上開提存卷宗、假扣押卷宗、撤
    銷假扣押卷宗、行使權利卷宗、假扣押執行卷宗核閱屬實，
    聲請人聲請返還提存物，核無不合，應予准許。
四、依民事訴訟法第104條第1項第3款、第106條，裁定如主文。
中    華    民    國    97    年    3     月    6     日
                  民事第四庭    法  官  余明賢
以上為正本系照原本作成
如不服本裁定應於送達後10日內向本院提出抗告狀，並繳納抗告
費新台幣1,000元。
中    華    民    國    97    年    3     月    6     日
                                書記官  楊勝欽


司法院資訊處製作；財團法人民間司法改革基金會備份。
